臺灣板橋地方法院刑事判決　　　　　　　100年度易字第524號
公　訴　人　臺灣板橋地方法院檢察署檢察官
被　　　告　陳昭維
上列被告因竊盜案件，經檢察官提起公訴（99年度偵字第32351
號），被告於準備程序中就被訴事實為有罪之陳述，經本院裁定
進行簡式審判程序，並判決如下：
    主  文
陳昭維犯竊盜罪，處有期徒刑參月；又犯夜間侵入住宅竊盜罪，
處有期徒刑柒月。應執行有期徒刑捌月。
    事  實
一、陳昭維因於民國99年11月間，在林碧蓮位於臺北市○○區○
    ○路4 段72巷10弄1 號5 樓住處從事裝潢工作時，得知林碧
    蓮為便於裝潢工人之進出，故將上揭房屋之鑰匙放置於同址
    1 樓之信箱內，陳昭維竟分為：（一）意圖為自己不法所有
    ，於99年11月20日凌晨5 時55分許之夜間，持上揭信箱內之
    鑰匙開啟上址房屋之大門後，侵入屋內徒手竊取林碧蓮所有
    之液晶電視1 臺（LG廠牌、LD350 型、32吋）得手，嗣因於
    搬運電視下樓時，因不慎毀壞上揭電視之鏡面，遂將之丟棄
    於不詳處所後。（二）復另行起意，於同日上午6 時30分許
    返回上址，以相同方式進入上揭住處內，竊取林碧蓮所有相
    同廠牌、型號之液晶電視1 臺得手，並旋即駕車逃逸（以上
    侵入住宅部分，均未據告訴）。嗣經林碧蓮報警處理，經警
    於99年12月3 日上午6 時許，持搜索票前往陳昭維位於臺北
    縣中和市（現改制為新北市中和區○○○路183 號之住處執
    行搜索，扣得上揭液晶電視1 臺，而查悉上情。
二、案經林碧蓮告訴臺北市政府警察局松山分局移送臺灣板橋地
    方法院檢察署檢察官偵查起訴。
    理  由
一、本案被告陳昭維所犯係死刑、無期徒刑、最輕本刑為3 年以
    上有期徒刑或高等法院管轄第一審案件以外之罪，其於準備
    程序中就被訴事實為有罪之陳述，經本院告知簡式審判程序
    之旨，並聽取檢察官、被告之意見後，經本院裁定進行簡式
    審判程序，合先敘明。
二、上揭犯罪事實，業據被告於警詢、偵查及本院審理中坦承不
    諱，核與證人即告訴人林碧蓮於警詢中之證言相符，並有臺
    北市政府警察局松山分局搜索扣押筆錄、扣押物品目錄表、
    贓物認領保管單各1 紙、查獲贓物及現場監視器錄影翻拍照
    片14張、交通部中央氣象局99年日出日沒時課表1 紙附卷可
    佐，足認被告上揭自白與事實相符，堪以採信。綜上，本件
    事證明確，自應依法論科。
三、查被告行為後，刑法第321 條第1 項業於100 年1 月26日修
    正公布，並於同年1 月28日施行。關於刑法變更後之新舊法
    律適用問題，應依刑法第2 條第1 項「行為後法律有變更者
    ，適用行為時之法律。但行為後之法律有利於行為人者，適
    用最有利於行為人之法律」規定。又刑法第321 條第1 項第
    1 款之構成要件，修正前之規定為: 「於夜間侵入住宅或有
    人居住之建築物、船艦，或隱匿其內而犯之者。」，修正後
    之規定為：「侵入住宅或有人居住之建築物、船艦或隱匿其
    內而犯之者。」，惟同條款之法定刑由「6月以上5 年以下
    有期徒刑」，修正為「6 月以上5 年以下有期徒刑，得併科
    新臺幣10萬元以下罰金」。依此，本件被告所涉上揭事實欄
    一（一）部分之行為，依修正前之規定，僅於夜間侵入住宅
    或有人居住之建築物、船艦或隱匿而竊盜者，始構成該條項
    之加重竊盜罪，但依修正後之規定，則不論其為日間或夜間
    ，均應構成本條項之加重竊盜罪，對於被告並無較為有利，
    然修正前之法定刑為「6 月以上5 年以下有期徒刑」，而修
    正後之法定刑則為「6 月以上5 年以下有期徒刑，得併科新
    臺幣10萬元以下罰金」，比較新、舊法之結果，行為後之法
    律並未較有利於被告，揆諸上揭刑法第2 條第1 項前段之規
    定，此部分應適用被告行為時之修正前刑法第321 條第1項
    第1 款規定。又被告所涉上揭事實欄一（二）部分之行為，
    依修正前之規定，僅於夜間侵入住宅或有人居住之建築物、
    船艦或隱匿而竊盜者，始構成該條項之加重竊盜罪，但依修
    正後之規定，則不論其為日間或夜間，均應構成本條項之加
    重竊盜罪，比較新舊法之結果，行為後之法律並未較有利於
    被告，揆諸上揭刑法第2 條第1 項前段之規定，被告不應適
    用修正後之刑法第321 條第1 項第1 款之規定，而應依刑法
    第320 條第1 項規定論處。
四、核被告就上揭事實欄一（一）所為，係犯修正前之刑法第
    321 條第1 項第1 款夜間侵入住宅竊盜罪，就上揭事實欄一
    （二）所為，係犯刑法第320 條第1 項普通竊盜罪。被告所
    涉上揭2 犯行，犯意各別、行為有異，應分論併罰。爰審酌
    被告前有竊盜、公共危險等前科，素行非佳，有臺灣高等法
    院被告前案紀錄表在卷可稽，不思以正途獲取財物，竟藉因
    工作獲悉被害人住處鑰匙存放地點之便，進入被害人住處竊
    取財物，不僅造成被害人財產損失，亦足以危害社會治安，
    應認其行為應予非難，兼衡被告犯罪動機、目的、手段、所
    竊取財物之價值及犯後坦承犯行，尚有悔意等一切情狀，分
    別量處如主文所示之刑，以資懲儆。
據上論斷，應依刑事訴訟法第273 條之1 第1 項、第299 條第1
項前段，刑法第2 條第1 項前段、第320 條第1 項、第51條第5
款，修正前刑法第321 條第1 項第1 款，刑法施行法第1 條之1
第1項、第2項前段，判決如主文。
本案經檢察官吳孟竹到庭執行職務。
中    華    民    國   100    年    3     月    31    日
                  刑事第十二庭  法  官  張誌洋
以上正本證明與原本無異
如不服本判決應於送達後10日內向本院提出上訴狀
                                書記官  張桐嘉
中    華    民    國   100    年    3     月    31    日
附錄本案論罪科刑法條全文：
刑法第320條
（普通竊盜罪、竊佔罪）
意圖為自己或第三人不法之所有，而竊取他人之動產者，為竊盜
罪，處5  年以下有期徒刑、拘役或 5 百元以下罰金。
意圖為自己或第三人不法之利益，而竊佔他人之不動產者，依前
項之規定處斷。
前二項之未遂犯罰之。
修正前刑法第321條
（加重竊盜罪）
犯竊盜罪而有左列情形之一者，處 6 月以上、 5 年以下有期徒
刑：
一  於夜間侵入住宅或有人居住之建築物、船艦或隱匿其內而犯
    之者。
二  毀越門扇、牆垣或其他安全設備而犯之者。
三  攜帶兇器而犯之者。
四  結夥三人以上而犯之者。
五  乘火災、水災或其他災害之際而犯之者。
六  在車站或埠頭而犯之者。
前項之未遂犯罰之。